臺灣板橋地方法院刑事判決　　　　　　　　　　　　　九十一年度訴字第八八四號
　　公　訴　人　臺灣板橋地方法院檢察署檢察官
　　被　　　告　甲○○
右列被告因毒品危害防制條例案件，經檢察官聲請以簡易判決處刑（九十一年度毒偵
字第七九四號），本院三重簡易庭認為有刑事訴訟法第四百五十一條之事由而移
來，本院判決如左：
    主  文
甲○○施用第一級毒品，累犯，處有期徒刑柒月，扣案之第一級毒品海洛因壹包（毛
重零點參公克）沒收銷燬，注射針筒壹支沒收；又連續施用第二級毒品，累犯，處有
期徒刑陸月，扣案之第二級毒品安非他命壹包（毛重零點玖公克）沒收銷燬，安非他
命吸食器壹組沒收。應執行有期徒刑壹年，扣案之第一級毒品海洛因壹包（毛重零點
參公克）、第二級毒品安非他命壹包（毛重零點玖公克）均沒收銷燬，注射針筒壹支
、安非他命吸食器壹組，均沒收。
  事  實
一、甲○○曾因肅清煙毒條例案件，經本院判處有期徒刑二年三月確定，於民國八十
    九年十月二十日縮短刑期假釋出監，甫於九十年三月十八日期滿執行完畢。復因
    施用毒品案件，經依台灣板橋地方法院裁定送觀察、勒戒後，認有繼續施用毒品
    之傾向，由前開法院裁定強制戒治、停止戒治且於交付保護管束期滿後，經本院
    於八十八年十一月五日以八十八年度簡字第二四三號判決免刑。詎甲○○復基於
    基於施用第一級毒品海洛因之犯意，於九十一年二月七日，台北縣新莊市○○路
    一八六巷一號住處，施用第一級毒品海洛因一次，另基於施用第二級毒品安非他
    命之概括犯意，自九十年七月間某日起至九十一年二月七日止，連續在其前開住
    處，施用第二級毒品安非他命多次，為警於九十一年二月七日十九時許，在上址
    查獲，並扣得海洛因（毛重○．三公克）、安非他命（毛重○．九公克）、安非
    他命吸食器一組及注射針筒一支。
二、案經基隆市政府警察局第二分局報告臺灣板橋地方法院檢察署檢察官聲請以簡易
    判決處刑，本院改依通常程序審理。
    理  由
一、右揭犯罪事實，業經被告甲○○於警訊、偵查及本院審理時坦承不諱，並有海洛
    因（毛重○．三公克）、安非他命（毛重○．九公克）、安非他命吸食器一組及
    注射針筒一支扣案足憑，被告經查獲後所採尿液經送基隆市衛生局檢驗後，亦驗
    得甲基安非他命及嗎啡陽性反應，足認被告前揭自白與事實相符，堪予採信。至
    公訴意旨原載被告施用第一級毒品海洛因之時間係自九十年十一、十二月間某日
    起迄九十一年一月三十一日止，施用第二級毒品安非他命之時間係自九十年七月
    間某日迄九十一年一月三十一日止，惟查，公訴意旨無非以被告於偵查中之自白
    為據，然依被告前揭驗尿結果，被告施用海洛因之時間當係施用至被告經警於九
    十一年二月七日查獲採尿前二十六小時內之某時，始可驗得嗎啡陽性反應，而施
    用安非他命之時間當係施用至採尿前四十六小時內之某時，足認被告於本院審理
    中所稱：於偵查中係誤記時間而說錯時間，應以本院審理中之自白為準等語，應
    屬可信，公訴意旨前揭認定之被告犯罪時間應係誤認，惟公訴意旨所指被告施用
    第一級毒品海洛因、第二級毒品安非他命之犯行，既與事實相符，並於審判期日
    更正起訴事實為海洛因係在九十一年二月七日當日施用一次，安非他命係自九十
    年七月間某日施用至九十一年二月七日止，亦經被告依法就此部分辯論，應認既
    經起訴，本院自應加以審論，附此敘明。又被告前因施用毒品案件，經送觀察勒
    戒後，認有繼續施用毒品傾向，由本院裁定強制戒治、停止戒治且於交付保護管
    束期滿後，經本院以八十八年度簡字第二四三號判處免刑確定，此有台灣高等法
    院檢察署刑案紀錄簡覆表及本院前揭判決書一份在卷可稽，事證已明，被告犯行
    堪予認定，自應依法論科。
二、核被告所為，係犯毒品危害防制條例第十條第一、二項之施用第一、二級毒品罪
　　嫌；其施用前後持有海洛因及安非他命之低度行為，應為施用海洛因、安非他命
　　之高度行為所吸收，不另論罪；被告先後多次施用第二級毒品安非他命之行為，
    時間緊接，且犯罪構成要件相同，顯係基於概括犯意反覆為之，應依連續犯規定
    論處，並加重其刑；被告所犯施用第一級毒品罪，與連續施用第二級毒品罪，兩
    罪間犯意各別、行為互殊，應依數罪分論併罰；另被告曾因肅清煙毒條例案件，
    經本院判處有期徒刑二年三月確定，於八十九年十月二十日縮短刑期假釋出監，
    甫於九十年三月十八日期滿執行完畢。台灣高等法院被告全國前案紀錄表在卷可
    稽，其於有期徒刑執行完畢後，五年內再犯本件有期徒刑以上之罪，為累犯，應
    依刑法第四十七條之規定，就施用第一級毒品犯行部分加重其刑，就施用第二級
    毒品部分遞予加重其刑。爰審酌被告前有多次毒品前科，前曾經送觀察、勒戒、
    強制戒治執行完畢，並經為免刑判決後，復觸犯本罪，並同時經查獲第一級毒品
    海洛因、第二級毒品安非他命及注射針筒、吸食器等物，顯見陷溺不輕，戒除毒
    癮之意志薄弱，惟念其犯行係戕害自身，對社會治安之危害尚非甚鉅，暨其犯後
    尚知坦承不諱、表示悔悟、自新之意等一切情狀，各量處如主文所示之刑，以示
    警懲，並定其應執行之刑。又扣案之第一級毒品海洛因一包（毛重○．三公克）
    、第二級毒品安非他命一包（毛重○．九公克）係被告所有，供施用所用之毒品
    ，均依毒品危害防制條例第十八條第一項前段之規定宣告沒收銷燬，安非他命吸
    食器一組及注射針筒一支，為被告所有，分別供施用安非他命、海洛因所用之物
    ，業經被告供明在卷，惟查其性質僅係日常用品臨時替代使用之物，無論就其性
    質上或使用上，均非專供施用毒品之器具，爰依刑法第三十八條第一項第二款宣
    告沒收。
據上論斷，應依刑事訴訟法第四百五十二條、第二百九十九條第一項前段，毒品危害
防制條例第十條第一項、第二項、第二十三條第二項前段、第十八條第一項前段，刑
法第十一條前段、第五十六條、第四十七條、第五十一條第五款，第三十八條第一項
第二款，判決如主文。
本案經檢察官馬中琍到庭執行職務。
中　　　華　　　民　　　國　　九十一　　年　　　六　　　月　　二十八　　日
                                  臺灣板橋地方法院刑事第五庭
                                          法　官  王  偉  光
右正本證明與原本無異。
如不服本判決，應於判決送達後十日內，向本院提出上訴狀。
                                          書記官
中　　　華　　　民　　　國　　　九十一　　　年　　　六　　月　　十九　　日
附錄本案論罪科刑法條全文：
毒品危害防制條例第十條：
施用第一級毒品者，處六月以上五年以下有期徒刑。
施用第二級毒品者，處三年以下有期徒刑。
